ACORDAO-COMPLETO-2368031

ACÓRDÃO DE RELAÇÃO

ACÓRDÃO DE RELAÇÃO 7333/2019 ATA 28/2019 - SEGUNDA CÂMARA

Acórdão 7333/2019-TCU-Segunda Câmara
	VISTO, relacionado e discutido estes autos de Admissão, de servidores da Universidade Federal Fluminense, encaminhados a este Tribunal para apreciação na forma da Instrução Normativa TCU 78/2018.
Considerando que nos atos de admissão constantes deste processo foram detectadas a existência dos respectivos desligamentos, conforme verificação da documentação anexada, seja por meio da constatação da existência de ato de desligamento na base Sisac e Siape, ou pela constatação do óbito do servidor;
Considerando o parecer do Ministério Público junto a este Tribunal; 
ACORDAM os Ministros do Tribunal de Contas da União, diante das razões expostas pelo Relator, com fulcro nos arts. 1º, inciso V, e 39, inciso I, ambos da Lei 8.443, de 16 de julho de 1992, c/c os 1º, inciso VIII; 17, II; 62, III; 137, IV; 143, II e 260, do RI/TCU, em:
a) Considerar prejudicado por perda de objeto os atos de admissão abaixo relacionados, tendo em vista não produzirem mais efeitos financeiros, por força do art. 7º da Resolução TCU nº 206, de 2007, alterada pela Resolução 237/2010.
b) Informar aos interessados que o presente Acórdão pode ser acessado por meio do endereço eletrônico www.tcu.gov.br/acordaos.
1. Processo TC-Processo 011.072/2019-9 (ATOS DE ADMISSÃO) 
	1.1. Interessados: Alessandra Moreira de Oliveira (XXX.856.487-XX) ; Alessandra dos Santos Simao (XXX.681.717-XX) ; Alessandro Kappel Jordão (XXX.696.597-XX) ; Alex Ferreira de Oliveira (XXX.932.837-XX) ; Alex da Silva Itaboramy (XXX.656.617-XX) ; Alexandra Lima da Silva (XXX.279.787-XX) ; Alexandre Abranches Jordao (XXX.221.101-XX) ; Alexandre Barbosa Elias (XXX.298.597-XX) ; Alexandre Marcos Silva dos Santos (XXX.565.507-XX) ; Alexandre Silva Guerreiro (XXX.631.947-XX) ; Aline de Araujo Afonso Rodrigues (XXX.684.377-XX) ; Aline de Souza Espindola Santos (XXX.998.167-XX) ; Amanda Portugal de Andrade Moreira (XXX.866.097-XX) ; Amanda de Oliveira Mello (XXX.982.007-XX) ; America Soares Cupello (XXX.610.647-XX) ; Ana Carolina Brust Marques (XXX.246.537-XX) ; Ana Carolina Monnerat Fioravanti Bastos (XXX.923.807-XX) ; Ana Carolina Moreno de Almeida (XXX.521.557-XX) ; Ana Claudia da Silva Ferreira (XXX.946.237-XX) ; Ana Karina Castro Lima (XXX.006.877-XX) 
	1.2. Órgão/Entidade: Universidade Federal Fluminense
	1.3. Relator: Ministro Raimundo Carreiro
	1.4. Representante do Ministério Público: Procurador Rodrigo Medeiros de Lima
	1.5. Unidade Técnica: Secretaria de Fiscalização de Pessoal (SEFIP) .
	1.6. Representação legal: não há.
	1.7. Determinações/Recomendações/Orientações: não há.

Segunda Câmara

Universidade Federal Fluminense

Alessandra Moreira de Oliveira (XXX.856.487-XX); Alessandra dos Santos Simao (XXX.681.717-XX); Alessandro Kappel Jordão (XXX.696.597-XX); Alex Ferreira de Oliveira (XXX.932.837-XX); Alex da Silva Itaboramy (XXX.656.617-XX); Alexandra Lima da Silva (XXX.279.787-XX); Alexandre Abranches Jordao (XXX.221.101-XX); Alexandre Barbosa Elias (XXX.298.597-XX); Alexandre Marcos Silva dos Santos (XXX.565.507-XX); Alexandre Silva Guerreiro (XXX.631.947-XX); Aline de Araujo Afonso Rodrigues (XXX.684.377-XX); Aline de Souza Espindola Santos (XXX.998.167-XX); Amanda Portugal de Andrade Moreira (XXX.866.097-XX); Amanda de Oliveira Mello (XXX.982.007-XX); America Soares Cupello (XXX.610.647-XX); Ana Carolina Brust Marques (XXX.246.537-XX); Ana Carolina Monnerat Fioravanti Bastos (XXX.923.807-XX); Ana Carolina Moreno de Almeida (XXX.521.557-XX); Ana Claudia da Silva Ferreira (XXX.946.237-XX); Ana Karina Castro Lima (XXX.006.877-XX)

RAIMUNDO CARREIRO

não há.

Procurador Rodrigo Medeiros de Lima

ATOS DE ADMISSÃO (ADS)

Secretaria de Fiscalização de Pessoal (SEFIP).